【裁判字號】    99,竹簡,426
【裁判日期】    990930
【裁判案由】    損害賠償
【裁判全文】
臺灣新竹地方法院民事簡易判決         99年度竹簡字第426號
原      告  甲○○
被      告  乙○○
上列當事人間損害賠償事件，經本院刑事庭移送前來（97年度審
竹簡附民第41號），本院於民國99年9月23日言詞辯論終結，判
決如下：
    主      文
被告應給付原告新臺幣拾萬元及自民國九十九年六月二十四日起
至清償日止，按週年利率百分之五計算之利息。
原告其餘之訴駁回。
訴訟費用由被告負擔二分之一，餘由原告負擔。
本判決第一項得假執行。
原告其餘假執行之聲請駁回。
    事實及理由
一、原告主張：
（一）兩造前為夫妻，具有家庭暴力防治法第3條第1款所定之家
      庭成員關係。被告於民國99年3月22日凌晨1時許，在不特
      定人得以共見共聞之新竹市○○街339號前之街道上，與
      原告發生口角後，出於公然侮辱的犯罪意思，以「幹你娘
      雞歪、操你娘雞歪」等穢語，公然侮辱原告，而貶損原告
      於社會上之人格及地位。復於上開時、地侮辱原告後，另
      出於傷害人身體的犯罪意思，在現場隨手拾起鋁棒1支，
      持上開鋁棒毆打原告之臀部，致原告受有左臀部瘀腫疼痛
      之傷害。原告業已提出告訴，經鈞院以99年度審竹簡字第
      619號簡易判決處刑在案，故而提起本件訴訟。
（二）按故意或過失，不法侵害他人之權利者，負損害賠償責任
      ，民法第184條第1項前段定有明文。又不法侵害他人之身
      體、健康、名譽、自由、信用、隱私、貞操或不法侵害其
      他人格法益而情節重大者，被害人雖非財產上之損害，亦
      得請求賠償相當之金額，民法第195條第1項前段定有明文
      ，被告之侵害行為使原告心裏受到創傷，名譽在鄰里、社
      會上亦受損，爰依侵權行為法則，請求被告賠償新臺幣（
      下同）20萬元慰撫金，補償原告所受傷害。
（三）為此聲明：
    １被告應給付原告20萬元，及自起訴狀繕本送達翌日（即99
      年6月24日）起至清償日止，按年息百分之5計算之利息。
    ２訴訟費用由被告負擔。
    ３請准依職權宣告假執行。
二、被告則以：對原告之主張不爭執，但僅願意賠償10萬元等語
    。
三、本院之判斷：
（一）原告主張其於99年3月22日遭被告公然侮辱及毆打受傷，
      業經本院99年度審竹簡字第619號刑事簡易判決認定屬實
      ，並為被告所不爭執，且由本院調卷查閱無誤，堪信原告
      之主張為真實。
（二）按不法侵害他人之身體、健康、名譽、自由、信用、隱私
      、貞操，或不法侵害其他人格法益而情節重大者，被害人
      雖非財產上之損害，亦得請求賠償相當之金額，為民法第
      195條第1項前段所明定。原告因被告之故意不法侵害行為
      ，致其身體及精神均受有傷害，自得請求精神慰藉金。本
      院斟酌原告高職畢業，目前開設雜貨店經營商業，收入尚
      佳，名下有房地汽車，財產總值975,023元，被告國中畢
      業，目前無業，偶至工地打零工，惟有田賦多筆，財產總
      值1,328,949元，有稅務電子閘門財產所得調件明細表2件
      在卷可證，衡酌兩造原係夫妻關係，因子女看顧問題溝通
      不良致生事端，原告所受傷勢為左臀部瘀腫疼痛，被告已
      由刑事庭判決犯公然侮辱罪及傷害罪，應執行拘役60日，
      得易科罰金，並曾當庭對原告表示歉意並願意賠償10萬元
      ，惟不為原告所接受等一切情況，因認為原告請求被告賠
      償20萬元非財產上損害，稍嫌過高，而以10萬元為合理。
      從而，原告依民法第184條第1項前段、第195條之規定，
      訴請被告給付原告10萬元，及自起訴狀繕本送達翌日即99
      年6月24日起，至清償日止，按年息百分之5計算之利息，
      即無不合，應予准許，逾此部分之請求，為無理由，應予
      駁回。
四、本件原告勝訴部分，係依民事訴訟法第427條第1項規定適用
    簡易訴訟程序之事件所為被告敗訴之判決，爰依同法第389
    條第1項第3款規定，應依職權宣告假執行。至原告敗訴部分
    ，其假執行之聲請，已失依據，應併予駁回。
五、本件判決基礎俱已臻明確，兩造其餘攻防方法及訴訟資料經
    本院審酌後，核與判決不生影響，無逐一論駁之必要，併此
    敘明。
六、據上論結，本件原告之訴為一部有理由，一部無理由，依民
    事訴訟法第436條第2項、第79條、第389條第1項第5款，判
    決如主文。
中    華    民    國    99    年     9    月    30    日
                  新竹簡易庭法  官        吳靜怡
以上正本係照原本作成。
如對本判決上訴，須於判決送達後20日內向本院提出上訴狀。
中    華    民    國    99    年    9     月    30    日
                                書記官    周育瑜

司法院資訊處製作；財團法人民間司法改革基金會備份。
